Inventaris van het archief van het Ministerie van Binnenlandse Zaken: Afdeling Interdepartementale Personeelsprojecten, 1945-1979
Nationaal Archief, Den Haag
Ministerie van Binnenlandse Zaken en Koninkrijksrelaties: Directoraat-Generaal Management en Personeel: Afdeling Interdepartementale Personeelsprojecten
BiZa / DGMP / Interdepartementale Personeelsprojecten
1945-1979
5213
3.00 meter; 14 inventarisnummers.
Normale geschreven, getypte en gedrukte documenten, geen bijzondere handschriften.
Nationaal Archief, Den Haag
Ministerie van Binnenlandse Zaken en Koninkrijksrelaties / Directoraat-Generaal Management / Afdeling Interdepartementale Personeelsprojecten
Het archief bevat stukken betreffende personeelsbeleid, arbeidsverhoudingen en stukken betreffende emancipatie en deeltijdarbeid bij de overheid.
Archiefvorming
Geschiedenis van de archiefvormer
De historische achtergronden en ontwikkelingen van de Afdeling Interdepartementale Personeelsprojecten zijn uitgebreid beschreven in de volgende publicaties:
72 Overheidspersoneel: arbeidsverhoudingen. Een rapport institutioneel onderzoek naar het deelbeleidsterrein arbeidsverhoudingen bij overheidspersoneel, 1945-1995 (1997) (samenstelling: drs. R. van der Wal, m.m.v. drs. M.L. Baten, drs. R.P.B.A. Dingemans, J. van der Meer, M. Schaap en drs. J.H. de Vries; ISBN 90-74442-99-4), 's-Gravenhage 2000.
75 Overheidspersoneel: formatiebeleid, arbeidsmarktbeleid en personeelsontwikkeling en mobiliteit. Een rapport institutioneel onderzoek naar het deelbeleidsterrein formatiebeleid, arbeidsmarktbeleid en personeelsontwikkeling en mobiliteit bij de (rijks)overheid, 1945-1996 (samenstelling: drs. R.P.B.A. Dingemans m.m.v. F.C. Hartman; ISBN 90-5909-003-9), 's-Gravenhage 2000.
Geschiedenis van het archiefbeheer
De verwerving van het archief
Het archief is krachtens bepalingen van de Archiefwet overgebracht.
Inhoud en structuur van het archief
2.04
Selectie en vernietiging
Voor de selectie werd gebruik gemaakt van:
De selectielijst voor de neerslag van de handelingen van de minister van Binnenlandse Zaken en Koninkrijksrelaties, tevens vakminister, en de onder hem ressorterende actoren op het deelbeleidsterrein Arbeidsverhoudingen bij de Overheid over de periode 1945 -1995 (1997), nr. R&B/OSA/2001/863. (gepubliceerd in de Staatscourant 2001, nr. 200, d.d. 16 oktober 2001)
De selectielijst voor de neerslag van de handelingen van de minister van Binnenlandse Zaken en Koninkrijksrelaties, tevens vakminister, en de onder hem ressorterende actoren op het deelbeleidsterrein Formatiebeleid, Arbeidsmarktbeleid en Personeelsontwikkeling en Mobiliteit over de periode 1945 - 1996, nr. R&B/OSA/2001/863. (gepubliceerd in de Staatscourant 2001, nr. 201, d.d. 17 oktober 2001)
De lijst, houdende opgaaf van voor vernietiging in aanmerking komende stukken in de archieven van het Ministerie van Binnenlandse Zaken en in de archieven van de onder dat ministerie ressorterende commissies en ambtenaren, vastgesteld op 25 januari 1961 nr. C61/U138, aangevuld op 14 juli 1967 nr. CA67/U995, voor zover niet ingetrokken.
Het te vernietigen bestand is, na verkregen toestemming van de beheerder, afgevoerd conform het rijksoverheidscontract naar Van Gansewinkel Nederland BV en daar op de gebruikelijke manier vernietigd.
Aanwijzingen voor de gebruiker
Openbaarheidsbeperkingen
Volledig openbaar.
Materiële beperkingen
Aanvraaginstructie
Openbare archiefstukken kunnen online worden aangevraagd en gereserveerd. U kunt dit ook via de terminals in de studiezaal van het Nationaal Archief doen. Om te kunnen reserveren dient u de volgende stappen te volgen:
U maakt een profiel aan op www.gahetna.nl, en logt vervolgens in
Via de archiefinventaris (alleen de beschrijvingen met rode nummers) selecteert u het gewenste archiefstuk door op de knop 'Reserveren' te klikken
In het volgende scherm geeft u aan op welke dag u het archiefstuk wilt inzien
Indien u zich bevindt in de studiezaal en een tafelnummer heeft ontvangen kunt u dit nummer vermelden. Als u geen tafelnummer heeft kunt u tafelnummer 777 laten staan
Vervolgens bevestigt u uw reservering door deze te versturen.
Verwant materiaal
Beschikbaarheid van kopieën
Beschrijving van de series en archiefbestanddelen
- Overheidspersoneel, Arbeidsverhoudingen bij de overheid 1945-1997, 072
  - Het voorbereiden, medevaststellen, coördineren en evalueren van het overheidspersoneelsbeleid. 1945-, 1
    Actor: Minister van Binnenlandse Zaken en Koninkrijksrelaties
    Product: Beleidsnota's, beleidsnotities, rapporten, adviezen, evaluaties enz.
    Opm.: Het betreft hier alleen beleid dat niet gedekt is door de zes deelonderzoeken waaruit dit onderzoek bestaat.
    De eigenlijke vaststelling van het beleid vindt plaats in de ministerraad.
    Onder deze handeling valt ook:
    - Het voeren van overleg met andere betrokken actoren op het beleidsterrein.
    - Het voorbereiden van een standpunt ter inbrenging in de ministerraadsvergaderingen voor beraad en besluitvorming betreffende het beleidsterrein.
    - Het voeren van overleg met/het leveren van bijdragen aan het overleg met het staatshoofd betreffende het beleidsterrein.
    - Het voorbereiden van een Memorie van Toelichting op de Rijksbegroting betreffende het beleidsterrein.
    - Het toetsen van de uitvoering van het beleid (evaluatie).
    - Het leveren van commentaar op de recht- en doelmatigheidscontroles van de Algemene Rekenkamer op het beleidsterrein.
    - Het informeren van het Kabinet van de Koningin over ontwikkelingen op het beleidsterrein.
    - Het voorbereiden en vaststellen van het voorlichtingsbeleid.
    Datum: 16-10-2001
    - Stuurgroep Bezetting Hogere Functies Rijksdienst (BHR)., 1970-1978; 8-9
      - Vergaderstukken, 1970-1977, 8; 02.2
      - Benoemingsbeleid voor de bezetting van hogere functies, 1972-1978, 9; 02.5; pak
    - Werkgroep Analyse Vereiste Kwaliteiten Beleidsambtenaren., 1976-1979; 19; 48.09; pak
  - Het instellen van commissies en werkgroepen voor advisering over het beleid en wet- en regelgeving ten aanzien van arbeidsverhoudingen bij de overheid. 1945-, 43
    - Werkgroep Integratie Hogere Bestuursdienst ingesteld door de minister-president inzake het vervullen van topfuncties binnen de rijksoverheid., 1963-1965; 6; 01.02; pak
- Overheidspersoneel, Formatiebeleid, arbeidsmarktbeleid en personeelsontwikkeling en mobiliteit 1945-, 075
  - Het voorstellen van maatregelen ter bevordering van het in dienst treden respectievelijk blijven van vrouwen in de overheidsdienst, met speciale aandacht voor het verruimen van de mogelijkheid tot werken in deeltijd. 1976-1979, 102
    Actor: Werkgroep Emancipatie en Deeltijdarbeid als aspecten van het Overheidspersoneelsbeleid (EDO)
    Grondslag: Besluit van de minister van Binnenlandse Zaken (betreffende instelling Werkgroep EDO), 11 november 1976, Stcrt. 1976/235, art. I.2.
    Datum: 17-10-2001
    - Werkgroep Emancipatie en Deeltijdarbeid als aspecten van het Overheidspersoneelsbeleid., 1976-1979; 11-18
      - Vergaderstukken, 1976-1979, 11; 06.1; pak
      - Subgroep Voorlichtings- en Nazorgaspecten (VNA), 1976, 17; 06.1
      - Subgroep Algemene Personeelsaspecten (APA), 1976-1977, 15; 06.1
      - Subgroep Arbeidsvoorwaarden en Rechtspositie, 1976-1978, 16; 06.1
      - Subgroep Organisatorische en Functionele Aspecten (OFA), 1976-1978, 12; 06.1; pak
      - Subgroep Emancipatie, 1977, 13; 06.1
      - Subgroep Lagere Publiekrechtelijke Lichamen (LBL), 1977-1978, 18; 06.1
      - Subgroep Strategie, 1977-1978, 14; 06.1
- Ministerie van Binnenlandse Zaken en Koninkrijksrelaties 1945-, 902
  - Ondersteunende processen 1945-, 1
    - Taak en personeelsformatie van de Afdeling Interdepartementale Personeelsprojecten (IP)., 1970-1979; 21; 30.01.6/01.12.11; pak
    - Instelling van het afzonderlijk dienstonderdeel bij het Directoraat-Generaal Overheids Personeelsbeleid ten behoeve van het bedrijfsmaatschappelijk werk., 1971-1979; 20; 07